Administration communale
Archives départementales du Gers
- Mirande
  - Personnel.- Secrétaire (1915). Commis expéditionnaire (1913-1914). Gardeschampêtres (1811-1864). Receveur du bureau de l'octroi (1930). Crieur public (1912). Peseur d'oies (1914). Cantonnier (1914). Receveur du bureau de bienfaisance (1929). Concierge au groupe scolaire (1912). Architecte (1925-1935). Major de police (1912). Médecin (1914). Inspecteur de la viande (1848). Mécanicien de l'usine élévatoire (1914). Traitements (1925)., 1811-1935; 2 O 256/8
  - Bâtiments.- Mairie (1823-1838). Églises, église de Mirande (1825-1912); église d'Artigues (1869-1923); église de Mazerettes (1820-1834). Presbytère (1833). Cimetières, cimetière de Mirande (1820-1923); cimetière d'Artigues (1896-1897); cimetière de Valentès (1913-1917). Monument aux morts (1871)., 2 O 256/9
  - Bâtiments.- Cimetières, gestion des concessions., 1826-1940; 2 O 256/10
  - Bâtiments. - Écoles, maison d'école, construction et travaux (1830-1869); salle d'asile (1855-1870)., 1830-1870; 2 O 256/11
    Salle d'asile, voir plans 2 O 256 / 11 / 1-2: projet de construction d'une salle d'asile (1855).
  - École de filles. 1 plan 2 O 256 / 12 / 1 (1887), état matériel le rendant incommunicable., 1886-1911; 2 O 256/12
  - Bâtiments.- École de garçons (1858-1925); école d'enseignement mutuel (1831); mobilier scolaire (1882-1923). Collège (1822-1872)., 1822-1925; 2 O 256/13
  - Bâtiments. - Hôpitaux (1818-1931). Promenade publique (1861-1865). Champ de foire (1839-1863) et foirail (1845-1846). Halle et marché couvert (1821-1928)., 2 O 256/14
    Halle, voir plans 2 O 256 / 14 / 1-7 (1884).
  - Bâtiments.- Horloge (1876-1909). Bureau de l'octroi (1875-1926). Bascule (1876-1903). Abattoir (1824-1913)., 1824-1926; 2 O 256/15
  - Bâtiments.- Puits (1827-1873). Fontaines (1829-1923). Bains (1915-1931). Lavoirs (1869-1913). Abreuvoir (1849). Latrines publiques (1890-1915). Égouts (1913-1923). Bureau de poste (1868-1890). Sous-préfecture (1826-1865). Casernes (1816-1931)., 2 O 256/16
  - Bâtiments.- Palais de justice (1820-1927). Bureau de justice de paix (1862-1906)., 2 O 256/17
  - Bâtiments.- Bibliothèque (1905-1921). Musées (1868-1929). Théâtre (1923-1926). Kiosque à musique (1910-1911). Gare (1908-1926)., 2 O 256/18
  - Bâtiments.- Portes et murs d'enceinte., 1817-1831; 2 O 256/19
  - Terrains, baux., 1804-1912; 2 O 256/20
  - Terrains, échanges (1835-1836); ventes (an XIV-1825); cessions (1841-1868); usurpations (1826); revendications (1862-1868). Jardins publics, allées Alsace-Lorraine (1882-1892); square du palais de justice (1862-1881); jardin Cortade (1877-1879). Mare (1849). Fossés (an XII)., 1804-1892; 2 O 256/21
  - Éclairage public (1839-1899). Alimentation en gaz (1880)., 2 O 256/22
  - Adduction d'eau potable., 1870-1906; 2 O 256/23
  - Adduction d'eau potable., 1910-1933; 2 O 256/24
    Égouts, voir plan 2 O 256 / 24 / 1 (1913).
  - Agriculture.- Cours d'eau du Caneron., 1889-1890; 2 O 256/25
  - Affaires militaires, police.- Police administrative: arrêtés municipaux., 1804-1915; 2 O 256/26
  - Indigents, secours., 1832; 2 O 256/27
  - Bureau de bienfaisance, comptes de gestion., 1910-1931; 2 O 256/28
  - Bureau de bienfaisance, comptes de gestion., 1934-1937; 2 O 256/29
  - Bureau de bienfaisance, comptes de gestion., 1937-1941; 2 O 256/30
  - Hospice, comptes de gestion., 1910-1931; 2 O 256/31
  - Hospice, comptes de gestion., 1933-1934; 2 O 256/32
  - Hospice, comptes de gestion., 1934-1935; 2 O 256/33
  - Hospice, comptes de gestion., 1935-1936; 2 O 256/34
  - Hospice, comptes de gestion., 1936-1937; 2 O 256/35
  - Hospice, comptes de gestion., 1937-1938; 2 O 256/36
  - Hospice, comptes de gestion., 1938-1939; 2 O 256/37
  - Hospice, comptes de gestion., 1939-1940; 2 O 256/38
  - Hospice, comptes de gestion., 1940-1941; 2 O 256/39
- Mirannes
  - Budgets et chapitres additionnels (1910-1939). Comptes administratifs (1910-1939)., 2 O 257/1
    Mirannes (Gers, France)
  - Comptes des gestion., 1910-1935; 2 O 257/2
  - Comptes des gestion., 1935-1941; 2 O 257/3
  - Administration générale.- Assurances., 1920-1924; 2 O 257/4
  - Bâtiments.- Église (1910-1911). Presbytère (1830-1920). Cimetière, aménagement (1897-1920) et gestion des concessions (1920-1939). Écoles, maison d'école, construction et travaux (1864-1906); école mixte (1880-1886); mobilier scolaire (1888-1889). Lavoir (1912-1914)., 1830-1939; 2 O 257/5
- Mirepoix
  - Budgets et chapitres additionnels (1910-1940). Comptes administratifs (1910-1940)., 2 O 258/1
    Mirepoix (Gers, France)
  - Comptes de gestion., 1910-1936; 2 O 258/2
  - Comptes de gestion., 1936-1941; 2 O 258/3
  - Charges, emprunts., 1926-1927; 2 O 258/4
  - Administration générale.- Contentieux., 1831-1871; 2 O 258/5
  - Personnel.- Secrétaire (1927-1930). Receveur (1900-1901)., 1900-1930; 2 O 258/6
  - Bâtiments.- Mairie (1834-1910). Presbytère (1844-1926). Cimetière, aménagement (1806-1836) et gestion des concessions (1842-1932)., 1806-1932; 2 O 258/7
  - Bâtiments.- École, maison d'école, travaux (1831-1932); école mixte (1879); préau (1931). Horloge (1883)., 1831-1931; 2 O 258/8
  - Biens non bâtis.- Terrains, ventes (1852-1906); acquisitions (1905); usurpations (1819)., 1819-1906; 2 O 258/9
- Monbardon
  - Budgets et chapitres additionnels (1910-1940). Comptes administratifs (1910-1940)., 2 O 260/1
    Monbardon (Gers, France)
  - Comptes de gestion., 1910-1934; 2 O 260/2
  - Comptes de gestion., 1934-1941; 2 O 260/3
  - Administration générale.- Assurances., 1909-1909; 2 O 260/4
  - Bâtiments.- Mairie (1891-1914). Église (1888). Presbytère (1927). Cimetière, aménagement (1898) et gestion des concessions (1924-1940). Écoles, travaux (1847-1921); logement des instituteurs (1879-1890). Latrines (1893)., 1847-1940; 2 O 260/5
  - Biens non bâtis.- Terrains, baux (1855-1920); ventes (1855-1861); usurpations (1810-1825)., 1810-1920; 2 O 260/6
- Monbert
  - Budgets et chapitres additionnels (1909-1940). Comptes administratifs (1909-1940)., 2 O 259/1
    Monbert (Le Brouilh-Monbert, Gers, France; 1790-1974)
  - Comptes de gestion., 1909-1935; 2 O 259/2
  - Comptes de gestion., 1935-1941; 2 O 259/3
  - Revenus, impositions extraordinaires., 1891; 2 O 259/4
  - Bâtiments.- Mairie (1929-1930). Église (1909-1924). Presbytère (an XII). Cimetière, aménagement (1841-1907) et gestion des concessions (1869-1932). Écoles, travaux (1850-1925); logement des instituteurs (1929-1931). Place (an XI). Fontaine (1892-1893). Tour (1893)., 1803-1932; 2 O 259/5
  - Biens non bâtis.- Terrains, ventes (1840-1864); usurpations (1834-1838). Mare (1898-1899)., 1834-1899; 2 O 259/6
- Monblanc
  - Budgets et chapitres additionnels (1910-1940). Comptes administratifs (1910-1940)., 2 O 261/1
    Monblanc (Gers, France)
  - Comptes de gestion., 1910-1937; 2 O 261/2
  - Comptes de gestion., 1937-1941; 2 O 261/3
  - Revenus, ventes d'arbres (1836). Charges, emprunts (1928)., 1836-1928; 2 O 261/4
  - Administration générale.- Révocation du maire., 1818-1819; 2 O 261/5
  - Bâtiments.- Églises de Monblanc et Lahillaire (1882-1928). Presbytère (1907-1938). Cimetière, aménagement (1867-1914) et gestion des concessions (1911-1936)., 1867-1938; 2 O 261/6
  - Bâtiments.- École, maison d'école, travaux (1835-1929); école de filles (1914-1922); préau (1894); mobilier scolaire (1885-1886). Halle (1891-1912). Horloge (1896-1897). Puits (1909). Fontaines (1862-1909). Réservoir (1833)., 1833-1929; 2 O 261/7
  - Biens non bâtis.- Terrains, baux (1878-1919); échanges (1840); ventes (1827-1929); acquisitions (1838-1893)., 2 O 261/8
  - Assistance et prévoyance.- Bureau de bienfaisance: budgets et comptes administratifs., 1910-1937; 2 O 261/9
  - Assistance et prévoyance.- Bureau de bienfaisance: comptes de gestion., 1910-1936; 2 O 261/10
- Monbrun
  - Budgets et chapitres additionnels (1909-1940). Comptes administratifs (1909-1940)., 2 O 262/1
    Monbrun (Gers, France)
  - Comptes de gestion., 1910-1936; 2 O 262/2
  - Comptes de gestion., 1936-1939; 2 O 262/3
  - Comptes de gestion., 1939-1941; 2 O 262/4
  - Charges, emprunts., 1927; 2 O 262/5
  - Administration générale.- Contentieux (1839-1878). Assurances (1914-1920)., 1839-1920; 2 O 262/6
  - Personnel.- Secrétaire., 1928; 2 O 262/7
  - Bâtiments.- Église (1868-1929). Presbytère (1926-1934). Cimetière, aménagement (1878-1913) et gestion des concessions (1869-1932). Écoles, maison d'école, construction et travaux (1841-1905); école de garçons (1876-1887); école de filles (1890-1924); préau (1883-1925)., 1841-1934; 2 O 262/8
  - Biens non bâtis.- Terrains, baux (1880); échanges (1835-1836); ventes (1841-1863); usurpations (1840-1841); occupation temporaire (1874). Mare (1873-1893)., 1835-1893; 2 O 262/9
  - Assistance et prévoyance.- Bureau de bienfaisance: budgets et comptes administratifs., 1914-1937; 2 O 262/10
  - Assistance et prévoyance.- Bureau de bienfaisance: comptes de gestion., 1914-1936; 2 O 262/11
- Moncassin
  - Budgets et chapitres additionnels (1901-1940). Comptes administratifs (1910-1940)., 2 O 263/1
    Moncassin (Gers, France)
  - Comptes de gestion., 1910-1936; 2 O 263/2
  - Comptes de gestion., 1936-1941; 2 O 263/3
  - Administration générale.- Élections (1844-1895). Assurances (1888-1920)., 1844-1920; 2 O 263/4
  - Bâtiments.- Mairie (1904-1905). Église (1910- 1921). Presbytère (1818). Cimetière, aménagement (1878-1906) et gestion des concessions (1919-1920). Monument aux morts (1925). Écoles, travaux (1842-1906); préau (1883-1924)., 1818-1925; 2 O 263/5
  - Biens non bâtis.- Terrains, bornage (1919-1932); ventes (1803-1895); usurpations (1816-1817)., 1803-1932; 2 O 263/6
  - Assistance et prévoyance.- Bureau de bienfaisance: budgets (1913-1936); comptes administratifs (1912-1935)., 1912-1936; 2 O 263/7
  - Assistance et prévoyance.- Bureau de bienfaisance :comptes de gestion., 1912-1936; 2 O 263/8
- Monclar
  - Budgets et chapitres additionnels (1910-1940). Comptes administratifs (1910-1940)., 2 O 264/1
    Monclar (Gers, France)
  - Comptes de gestion., 1909-1936; 2 O 264/2
  - Comptes de gestion., 1936-1941; 2 O 264/3
  - Administration générale.- Changement de la limite de la commune., 1890-1938; 2 O 264/4
  - Bâtiments.- Presbytère (1866-1927). Cimetière, aménagement (1874) et gestion des concessions (1883-1939). Monument aux morts (1927). École mixte, travaux (1878-1927); préau (1900). Fontaine (1873-1893). Lavoir (1910). Abreuvoir (1884)., 1866-1939; 2 O 264/5
  - Biens non bâtis.- Terrains, baux (1929-1936); échanges (1810-1855); ventes (1853-1854); acquisitions (1925); aliénations (1921-1923)., 1810-1936; 2 O 264/6
  - Affaires militaires, police.- Police administrative: arrêtés municipaux., 1932-1932; 2 O 264/7
  - Revenus, impositions extraordinaires., 1937-1937; 2 O 264/8
- Monclar-sur-Losse
  - Budgets et chapitres additionnels (1910-1940). Comptes administratifs (1911-1940)., 2 O 265/1
    Monclar-sur-Losse (Gers, France)
  - Comptes de gestion., 1910-1936; 2 O 265/2
  - Comptes de gestion., 1936-1939; 2 O 265/3
  - Administration générale.- Dénomination de la commune (1918-1920). Contentieux (1885-1887)., 1885-1920; 2 O 265/4
  - Bâtiments.- Église (1923). Cimetière, aménagement (1866-1901) et gestion des concessions (1928). Écoles, maison d'école, construction et travaux (1881-1900); école de garçons (1881-1885); mobilier scolaire (1894-1900); logement des instituteurs (1877-1886)., 1866-1928; 2 O 265/5
- Moncorneil-Grazan
  - Budgets et chapitres additionnels (1909-1940). Comptes administratifs (1909-1940)., 2 O 266/1
    Moncorneil-Grazan (Gers, France)
  - Comptes de gestion., 1909-1935; 2 O 266/2
  - Comptes de gestion., 1935-1941; 2 O 266/3
  - Administration générale.- Assurance., 1911; 2 O 266/4
  - Bâtiments.- Mairie (1911-1916). Église (1922). Presbytère (1907-1938). Cimetière, aménagement (1896-1930) et gestion des concessions (1886-1937). Écoles, maison d'école, construction et travaux (1876-1911); école mixte (1893-1894)., 1876-1938; 2 O 266/5
  - Biens non bâtis.- Terrains, baux (1831-1849); échanges (1873-1892); ventes (1887-1895); usurpations (1819)., 1819-1895; 2 O 266/6
  - Assistance et prévoyance.- Bureau de bienfaisance, budgets et chapitres additionnels (1922-1937); comptes administratifs (1923-1935); comptes de gestion (1922-1936)., 2 O 266/7
- Monferran-Plavès
  - Budgets et chapitres additionnels (1909-1940). Comptes administratifs (1909-1940)., 2 O 267/1
    Monferran-Plavès (Gers, France)
  - Comptes de gestion., 1909-1936; 2 O 267/2
  - Comptes de gestion., 1936-1941; 2 O 267/3
  - Administration générale.- Contentieux., 1829-1842; 2 O 267/4
  - Bâtiments.- Église (1913-1914). Presbytère (1907-1930). Cimetière, aménagement (1909-1930) et gestion des concessions (1846-1932). École mixte, travaux (1839-1907). Puits (1843). Hangar (1888-1889)., 1839-1932; 2 O 267/5
  - Biens non bâtis.- Terrains, baux (1845-1920); échanges (1841); ventes (1820-1872); acquisitions (1829-1866); aliénations (1861-1884)., 1820-1920; 2 O 267/6
- Monferran-Savès
  - Budgets et chapitres additionnels (1910-1940). Comptes administratifs (1910-1940)., 2 O 268/1
    Monferran-Savès (Gers, France)
  - Comptes de gestion., 1910-1935; 2 O 268/2
  - Comptes de gestion., 1935-1938; 2 O 268/3
  - Comptes de gestion., 1938-1941; 2 O 268/4
  - Revenus, ventes d'arbres (1893); rentes (1853-1896)., 2 O 268/5
  - Administration générale.- Enquête administrative (1854). Chant pour la naissance du prince impérial (1856)., 1854-1856; 2 O 268/6
  - Personnel.- Secrétaire., 1930-1931; 2 O 268/7
  - Bâtiments.- Église (1824-1929). Presbytère (1858-1931). Cimetière, aménagement (1884-1891) et gestion des concessions (1896-1940). Monument aux morts (1925)., 1824-1940; 2 O 268/8
  - Écoles, maison d'école, travaux (1844-1913); école de filles (1903-1915); logement des instituteurs (1836-1916). Halle (1931). Esplanade (1815). Horloge (1845). Abattoir (1820-1849). Puits (1833). Lavoir (1829). Abreuvoir (1866)., 1815-1831; 2 O 268/9
    Maison d'école, voir plan 2 O 268 / 9 / 1 (1904).
  - Biens non bâtis.- Terrains, baux (1829-1845); échanges (an XII-1843); ventes (1839-1845); usurpations (1827). Mare (1829-1913). Fossés (1808-1817)., an XII-1913; 2 O 268/10
  - Travaux publics.- Assainissement (1857-1858). Électrification (1928-1930). Mur de soutènement (1893)., 1857-1930; 2 O 268/11
  - Assistance et prévoyance.- Bureau de bienfaisance budgets et comptes administratifs., 1910-1940; 2 O 268/12
  - Assistance et prévoyance.- Bureau de bienfaisance: comptes de gestion., 1910-1936; 2 O 268/13
  - Assistance et prévoyance.- Bureau de bienfaisance: comptes de gestion., 1936-1838; 2 O 268/14
  - Assistance et prévoyance.- Bureau de bienfaisance: comptes de gestion., 1938-1940; 2 O 268/15
  - Assistance et prévoyance.- Bureau de bienfaisance: comptes de gestion., 1940-1941; 2 O 268/16
- Monfort
  - Budgets et chapitres additionnels (1909-1940). Comptes administratifs (1911-1940)., 2 O 269/1
    Monfort (Gers, France)
  - Comptes de gestion., 1909-1927; 2 O 269/2
  - Comptes de gestion., 1927-1937; 2 O 269/3
  - Comptes de gestion., 1937-1941; 2 O 269/4
  - Administration générale.- Contentieux (1835-1903). Assurances (1932-1936)., 1835-1936; 2 O 269/5
  - Bâtiments.- Mairie (1829-1912). Église (1829-1904). Presbytère (1848-1917). Cimetière, aménagement (1867-1895) et gestion des concessions (1856-1939). Monument aux morts (1920-1921). Écoles, maison d'école, construction et travaux (1846-1920); école de garçons (1881-1887); école de filles (1849-1892); mobilier scolaire (1879-1883); logement des instituteurs (1882-1890)., 1829-1939; 2 O 269/6
  - Bâtiments. - Halle (1836-1922). Horloge (1919). Bascule (1888-1912). Abattoir (1847-1859). Boucherie (1831-1849). Puits (1858-1859). Fontaines (1822-1854). Lavoirs (1855-1925). Abreuvoir (1899-1900). Salle des fêtes (1929). Bibliothèque (1921-1922). Remparts (1909-1910)., 1822-1929; 2 O 269/7
    Halle, voir plan 2 O 269 / 7 / 1 (1857).
  - Biens non bâtis.- Terrains, baux (1881-1935); échanges (1820-1900); ventes (1847-1910); acquisitions (1857-1928); usurpations (1813-1863). Mare (1889)., 1813-1935; 2 O 269/8
  - Travaux publics.- Électricité., 1929-1930; 2 O 269/9
  - Agriculture.- Cours d'eau., 1857-1858; 2 O 269/10
  - Affaires militaires, police.- Police administrative: arrêtés municipaux., 1824-1938; 2 O 269/11
  - Assistance et prévoyance.- Bureau de bienfaisance: budgets et chapitres additionnels (1909-1937); comptes administratifs (1909-1935)., 2 O 269/12
  - Assistance et prévoyance.- Bureau de bienfaisance: comptes de gestion., 1909-1936; 2 O 269/13
  - Personnel.- Cantonnier (1938-1939). Facteurs (1925)., 1925-1939; 2 O 269/14
  - Revenus, impositions extraordinaires (1936-1937). Charges, droits d'auteurs (1937)., 2 O 269/15
- Mongausy
  - Budgets et chapitres additionnels (1909-1940). Comptes administratifs (1911-1940)., 2 O 270/1
    Mongausy (Gers, France)
  - Comptes de gestion., 1909-1936; 2 O 270/2
  - Comptes de gestion., 1936-1941; 2 O 270/3
  - Administration générale.- Contentieux., 1896-1898; 2 O 270/4
  - Bâtiments.- Mairie (1896-1925). Église (an XII). Cimetière, aménagement (1884-1897) et gestion des concessions (1921-1929). Monument auxmorts (1928). École, maison d'école, travaux (1833-1930)., 1804-1930; 2 O 270/5
  - Biens non bâtis.- Terrains, acquisitions (1899-1900); aliénations (1899)., 2 O 270/6
  - Affaires militaires, police.- Police administratives: arrêtés municipaux., 1923-1928; 2 O 270/7
- Monguilhem
  - Budgets et chapitres additionnels (1909-1940). Comptes administratifs (1909-1940)., 2 O 271/1
    Monguilhem (Gers, France)
  - Comptes de gestion., 1909-1936; 2 O 271/2
  - Comptes de gestion., 1936-1941; 2 O 271/3
  - Administration générale.- Statistiques (1930). Assurances (1932-1936)., 1930-1936; 2 O 271/4
  - Bâtiments. - Église (1926-1927). Presbytère (1897-1929). Cimetière, aménagement (1845-1912) et gestion des concessions (1845-1934). Écoles, maison d'école, travaux (1898-1904); école de filles (1895-1901); logement des instituteurs (1904). Place publique (1921). Halle (1901-1902). Puits (1903-1923). Salle des fêtes (1935-1938)., 1845-1938; 2 O 271/5
    Cimetière, plan des concessions, voir 2 O 271 / 5 / 1 (1895).
  - Biens non bâtis.- Terrains, baux (1834-1836); échanges (1828-1846); ventes (1850-1853); acquisitions (1852-1854); usurpations (1847); adjudications pour la décharge communale (1935)., 1828-1835; 2 O 271/6
  - Personnel.- Secrétaire., 1935-1940; 2 O 271/7
  - Affaires militaires, police.- Police administrative: arrêtés municipaux., 1929-1938; 2 O 271/8
  - Revenus, impositions extraordinaires., 1936-1937; 2 O 271/9
- Monlaur-Bernet
  - Budgets et chapitres additionnels (1910-1940). Comptes administratifs (1910-1940)., 2 O 272/1
    Monlaur-Bernet (Gers, France)
  - Comptes de gestion., 1910-1937; 2 O 272/2
  - Comptes de gestion., 1937-1940; 2 O 272/3
  - Bâtiments.- Église (an XII-1925). Presbytère (1922-1923). Cimetière, aménagement (1897-1921) et gestion des concessions (1921-1939). Écoles, maison d'école, construction et travaux (1849-1912); école de garçons (1897); école de filles (1894); préau (1913)., 1804-1939; 2 O 272/4
  - Biens non bâtis.- Terrains, baux (1886-1919); échanges (1882). Forêt (1876-1893)., 1876-1919; 2 O 272/5
  - Assistance et prévoyance.- Bureau de bienfaisance: budgets et chapitres additionnels (1912-1936); comptes administratifs (1913-1936)., 2 O 272/6
  - Assistance et prévoyance.- Bureau de bienfaisance: comptes de gestion., 1912-1936; 2 O 272/7
- Monlezun
  - Budgets et chapitres additionnels (1908-1940). Comptes administratifs (1908-1940)., 2 O 273/1
    Monlezun (Gers, France)
  - Comptes de gestion., 1908-1936; 2 O 273/2
  - Comptes de gestion., 1936-1941; 2 O 273/3
  - Administration générale.- Contentieux., 1822-1874; 2 O 273/4
  - Bâtiments.- Mairie (1830-1905). Église (1850-1926). Cimetière, aménagement (1895-1896) et gestion des concessions (1897-1937). Écoles, maison d'école, travaux (1830-1921); préau (1911). Place publique (1921). Halle (1901-1902). Puits (1903-1923)., 1830-1937; 2 O 273/5
  - Biens non bâtis.- Terrains, baux (1834-1844); ventes (1846-1851); acquisitions (1845-1858); usurpations (1845-1850)., 1834-1858; 2 O 273/6
- Monlezun-d'Armagnac
  - Budgets et chapitres additionnels (1910-1940). Comptes administratifs (1910-1940)., 2 O 274/1
    Monlezun-d'Armagnac (Gers, France)
  - Comptes de gestion., 1910-1936; 2 O 274/2
  - Comptes de gestion., 1936-1941; 2 O 274/3
  - Administration générale.- Dénomination de la commune (1894-1895). Assurances (1920)., 1894-1920; 2 O 274/4
  - Bâtiments. - Mairie (1923). Église (1922-1923). Presbytère (1874-1886). Cimetière, aménagement (1833-1880) et gestion des concessions (1872-1934). Écoles, maison d'école, travaux (1842-1843); école de filles (1878-1906); mobilier scolaire (1883-1884). Horloge (1865). Puits (1910-1924). Cinéma (s.d.). Salle des fêtes (1926-1930)., 1833-1934; 2 O 274/5
    Cimetière, voir plan 2 O 274 / 5 / 1 (1873).
  - Biens non bâtis.- Terrains, échanges (1838-1843); ventes (1839-1853); acquisitions (1840); usurpations (1842-1845); pacage (1870-1882). Bois (1902-1911)., 1838-1911; 2 O 274/6
  - Personnel.- Gardien de l'église., 1931-1939; 2 O 274/7
  - Revenus, impositions extraordinaires., 1937-1937; 2 O 274/8
- Monpardiac
  - Budgets et chapitres additionnels (1910-1940). Comptes administratifs (1910-1940)., 2 O 275/1
    Monpardiac (Gers, France)
  - Comptes de gestion., 1910-1935; 2 O 275/2
  - Comptes de gestion., 1935-1941; 2 O 275/3
  - Bâtiments.- Église (1911-1925). Cimetière, aménagement (1889) et gestion des concessions (1922). Écoles, maison d'école, construction et travaux (1853-1925); école mixte (1904-1908); préau (1908); logement des instituteurs (1883-1901)., 2 O 275/4
  - Biens non bâtis.- Terrains, ventes., 1903-1906; 2 O 275/5
- Montadet
  - Budgets et chapitres additionnels (1909-1940). Comptes administratifs (1909-1940)., 2 O 276/1
    Montadet (Gers, France)
  - Comptes de gestion., 1909-1937; 2 O 276/2
  - Comptes de gestion., 1937-1941; 2 O 276/3
  - Administration générale.- Enquête administrative., 1854; 2 O 276/4
  - Bâtiments.- Mairie (1902-1903). Église (1808). Presbytère (1854-1937). Cimetière, gestion des concessions (1884-1940). Écoles, maison d'école, construction et travaux (1841-1929); mobilier scolaire (1896)., 1808-1940; 2 O 276/5
  - Biens non bâtis.- Terrains, ventes (1807-1846). Mare (1901)., 1807-1901; 2 O 276/6
- Montamat
  - Budgets et chapitres additionnels (1910-1940). Comptes administratifs (1913-1940)., 2 O 277/1
    Montamat (Gers, France)
  - Comptes de gestion., 1910-1936; 2 O 277/2
  - Comptes de gestion., 1936-1941; 2 O 277/3
  - Administration générale.- Enquête administrative., 1854; 2 O 277/4
  - Bâtiments.- Église (1920-1932). Presbytère (1917). Cimetière, aménagement (1834-1910) et gestion des concessions (1836-1930). Écoles, maison d'école, construction et travaux (1844-1888); préau (1901-1923); mobilier scolaire (1910). Puits (1893). Citerne (1896)., 1834-1932; 2 O 277/5
  - Biens non bâtis.- Terrains, baux., 1898; 2 O 277/6
- Montaut
  - Budgets et chapitres additionnels (1910-1940). Comptes administratifs (1910-1940)., 2 O 278/1
    Montaut (Gers, France)
  - Comptes de gestion., 1910-1936; 2 O 278/2
  - Comptes de gestion., 1936-1941; 2 O 278/3
  - Charges, emprunts., 1914-1933; 2 O 278/4
  - Bâtiments.- Mairie (1892). Presbytère (1921). Cimetière, aménagement (1922) et gestion des concessions (1922-1934). Monument aux morts (1920). Écoles, maison d'école, travaux (1839-1930); école de filles (1891-1894); préau (1924-1925); sanitaires (1928); logement des instituteurs (1836-1891)., 1836-1934; 2 O 278/5
  - Assistance et prévoyance.- Bureau de bienfaisance: budgets et comptes administratifs., 1913-1937; 2 O 278/6
  - Assistance et prévoyance.- Bureau de bienfaisance: comptes de gestion., 1912-1936; 2 O 278/7
- Montaut-les-Créneaux